臺灣高等法院刑事裁定　　　　　　　　　100年度抗字第445號
抗　告　人
即　受刑人　　黃忠誠
上列抗告人因聲請定其應執行刑案件，不服臺灣臺北地方法院中
華民國100年4月13日裁定（100年度聲字第965號），提起抗告，
本院裁定如下：
    主  文
抗告駁回。
    理  由
一、原裁定意旨略以：受刑人黃忠誠因犯如附表所示16罪，經臺
    灣士林地方法院及臺灣臺北地方法院先後判處如附表所示之
    刑（詳如附表所示），均經分別確定在案。茲檢察官聲請定
    其應執行之刑，原審審核認聲請為正當，就如附表所示16罪
    ，定其應執行有期徒刑6年6月等語。
二、抗告意旨略以：抗告人所犯之所有竊盜罪，係屬同一行為，
    以單一行為之數個舉動接續進行，部分有互相牽連關係，係
    實現一個犯罪構成要件，應屬吸收關係，應從一重處斷即可
    ；抗告人前所合併定應執行刑之刑度有違比例原則、公平原
    則，抗告人已深感悔悟，爰請求依最有利於抗告人之法規合
    併定應執行刑云云。
三、經查：
（一）按裁判確定前犯數罪者，應依刑法第51條之規定，定其應
      執行之刑，刑法第50條、第51條定有明文。又數罪併罰，
      有二裁判以上者，依刑法第51條規定，定其應執行刑，刑
      法第53條亦有明文。是檢察官聲請定執行刑之二裁判所宣
      告之數罪，均在裁判確定前所犯者，即符合聲請定執行刑
      之要件。次按法院就自由裁量權之行使，除不得逾越法律
      所規定範圍之外部性界限外，另應受比例原則、公平正義
      原則之規範，謹守法律秩序之理念，體察法律之規範目的
      ，使其結果實質正當，合於裁量之內部性界限，俾與立法
      本旨相契合。刑法第51條第5款規定數罪併罰，宣告多數
      有期徒刑者，應於各刑中之最長期以上，各刑合併之刑期
      以下，定其應執行之刑期，但不得逾30年，其就數罪併罰
      ，固非採併科主義，而係採限制加重主義，就俱發各罪中
      ，以最重之宣告刑為基礎，由法院參酌他罪之宣告刑，裁
      量加重定之，且不得逾法定之30年最高限制，此即外部性
      界限。法院為裁判時，二者均不得有所踰越。在數罪併罰
      ，有二裁判以上，定其應執行之刑時，固屬於法院自由裁
      量之事項，然仍應受前揭外部性界限及內部性界限之拘束
      （最高法院94年度臺非字第233號判決、97年度臺上字第2
      017號判決意旨參照）。又數罪併罰，應依分別宣告其罪
      之刑為基礎，定其應執行刑，此觀刑法第51條規定自明，
      故一裁判宣告數罪之刑，雖曾經定其執行刑，但如再與其
      他裁判宣告之刑定其執行刑時，前定之執行刑當然失效，
      仍應以其各罪宣告之刑為基礎，定其執行刑，不得以前之
      執行刑為基礎，以與後裁判宣告之刑，定其執行刑（最高
      法院59年臺抗字第367號判例參照）。
（二）抗告人先後犯有如原裁定附表所示之違反毒品危害防制條
      例、竊盜等16罪，分由臺灣士林地方法院、臺灣臺北地方
      法院判處如附表所示之刑確定在案。經臺灣臺北地方法院
      檢察署檢察官聲請定其應執行刑，經原審審核認聲請為正
      當，並依上揭法條規定，就原裁定附表編號1至編號16 所
      示各罪所處之刑，裁定應執行有期徒刑6年6月。又抗告人
      所犯如原裁定附表所示各罪所處之刑，均係在各刑中最長
      期8月以上，各刑合併累計之刑期10年4月以下，合於刑法
      第51條第5款規定所定之外部界限，復未逾自由裁量之內
      部界限（其中編號1至編號8曾定應執行刑為有期徒刑2年
      10月、編號9至編號11曾定應執行刑為有期徒刑1年6月、
      編號12至編號14曾定應執行刑為有期徒刑1年6月，此有本
      院被告前案紀錄表及各確定判決書在卷可稽），揆諸前揭
      說明，原審裁定依法並無違誤。抗告意旨所指其所為犯行
      應從一重處斷、抗告人已有悔悟、原審定應執行刑有違比
      例、公平原則云云，或為法院實質審理、量刑時所應審酌
      之要件，並非定應執行刑所應考量事項，或為抗告人漫指
      誤解之詞，俱非可採。是抗告人之抗告意旨徒憑己見，任
      意指摘原裁定不當，並無理由，應予駁回。
據上論斷，應依刑事訴訟法第412條，裁定如主文。
中    華    民    國    100    年    5     月    6    日
                  刑事第十庭   審判長法  官  宋  祺
                                     法  官  林孟宜
                                     法  官  高玉舜
以上正本證明與原本無異。
不得再抗告。
                                     書記官  許雅淩
中    華    民    國   100     年    5     月    9    日